<?xml version="1.0" encoding="UTF-8" standalone="yes"?>
<Wordlist>
    <Paradigm pdgId="1215392" lemma="адплы+ць" tag="VIPNX">
        <Variant id="a" pravapis="A2008" lemma="адплы+ць">
            <Slounik name="piskunou2012" idx="8853">{b}адплы´ць{/b} {i}зак.{/i}, -ыву´, -ыве´, -ывяце´; {i}ПЧ{/i} -ы´ў, -ыла´, -ыло´ /// v8{sup}8{/sup} B/b</Slounik>
            <Form tag="0">адплы+ць</Form>
            <Form tag="F1S">адплыву+</Form>
            <Form tag="F2S">адплыве+ш</Form>
            <Form tag="F3S">адплыве+</Form>
            <Form tag="F1P">адплывё+м</Form>
            <Form tag="F2P">адплывяце+</Form>
            <Form tag="F3P">адплыву+ць</Form>
            <Form tag="PMS">адплы+ў</Form>
            <Form tag="PFS">адплыла+</Form>
            <Form tag="PNS">адплыло+</Form>
            <Form tag="PXP">адплылі+</Form>
            <Form tag="I2S">адплыві+</Form>
            <Form tag="I2P">адплыві+це</Form>
            <Form tag="PG">адплы+ўшы</Form>
        </Variant>
    </Paradigm>
    <Paradigm pdgId="1215671" lemma="ажы+цца" tag="VIPRX">
        <Variant id="a" pravapis="A2008" lemma="ажы+цца">
            <Slounik name="piskunou2012" idx="10744">{b}ажы´цца{/b}* {i}зак.{/i}, ажыву´ся, -ве´цца, -вяце´ся; {i}ПЧ{/i} ажы´ўся, -ыла´ся, -ыло´ся; {i}ЗЛ{/i} ажыві´ся /// v8{sup}8{/sup} B/b</Slounik>
            <Form tag="0">ажы+цца</Form>
            <Form tag="F1S">ажыву+ся</Form>
            <Form tag="F2S">ажыве+шся</Form>
            <Form tag="F3S">ажыве+цца</Form>
            <Form tag="F1P">ажывё+мся</Form>
            <Form tag="F2P">ажывяце+ся</Form>
            <Form tag="F3P">ажыву+цца</Form>
            <Form tag="PMS">ажы+ўся</Form>
            <Form tag="PFS">ажыла+ся</Form>
            <Form tag="PNS">ажыло+ся</Form>
            <Form tag="PXP">ажылі+ся</Form>
            <Form tag="I2S">ажыві+ся</Form>
            <Form tag="I2P">ажыві+цеся</Form>
            <Form tag="PG">ажы+ўшыся</Form>
        </Variant>
    </Paradigm>
    <Paradigm pdgId="1215859" lemma="аплы+ць" tag="VIPNX">
        <Variant id="a" pravapis="A2008" lemma="аплы+ць">
            <Slounik name="piskunou2012" idx="15310">{b}аплы´ць{/b} {i}зак.{/i}, -ыву´, -ыве´, -ывяце´; {i}ПЧ{/i} -ы´ў, -ыла´, -ыло´ /// v8{sup}8{/sup} B/b</Slounik>
            <Form tag="0">аплы+ць</Form>
            <Form tag="F1S">аплыву+</Form>
            <Form tag="F2S">аплыве+ш</Form>
            <Form tag="F3S">аплыве+</Form>
            <Form tag="F1P">аплывё+м</Form>
            <Form tag="F2P">аплывяце+</Form>
            <Form tag="F3P">аплыву+ць</Form>
            <Form tag="PMS">аплы+ў</Form>
            <Form tag="PFS">аплыла+</Form>
            <Form tag="PNS">аплыло+</Form>
            <Form tag="PXP">аплылі+</Form>
            <Form tag="I2S">аплыві+</Form>
            <Form tag="I2P">аплыві+це</Form>
            <Form tag="PG">аплы+ўшы</Form>
        </Variant>
    </Paradigm>
    <Paradigm pdgId="1217848" lemma="даплы+ць" tag="VIPNX" meaning="плывучы, дасягнуць якога-небудзь месца">
        <Variant id="a" pravapis="A2008" lemma="даплы+ць">
            <Slounik name="piskunou2012" idx="50079">{b}даплы´ць{/b} {i}зак.{/i}, -ыву´, -ыве´, -ывяце´; {i}ПЧ{/i} -ы´ў, -ыла´, -ыло´ /// v8{sup}8{/sup} B/b</Slounik>
            <Form tag="0">даплы+ць</Form>
            <Form tag="F1S">даплыву+</Form>
            <Form tag="F2S">даплыве+ш</Form>
            <Form tag="F3S">даплыве+</Form>
            <Form tag="F1P">даплывё+м</Form>
            <Form tag="F2P">даплывяце+</Form>
            <Form tag="F3P">даплыву+ць</Form>
            <Form tag="PMS">даплы+ў</Form>
            <Form tag="PFS">даплыла+</Form>
            <Form tag="PNS">даплыло+</Form>
            <Form tag="PXP">даплылі+</Form>
            <Form tag="I2S">даплыві+</Form>
            <Form tag="I2P">даплыві+це</Form>
            <Form tag="PG">даплы+ўшы</Form>
        </Variant>
    </Paradigm>
    <Paradigm pdgId="1219179" lemma="заплы+ць" tag="VIPNX">
        <Variant id="a" pravapis="A2008" lemma="заплы+ць">
            <Slounik name="piskunou2012" idx="64598">{b}заплы´ць{/b} {i}зак.{/i}, -ыву´, -ыве´, -ывяце´; {i}ПЧ{/i} -ы´ў, -ыла´, -ыло´ /// v8{sup}8{/sup} B/b</Slounik>
            <Form tag="0">заплы+ць</Form>
            <Form tag="F1S">заплыву+</Form>
            <Form tag="F2S">заплыве+ш</Form>
            <Form tag="F3S">заплыве+</Form>
            <Form tag="F1P">заплывё+м</Form>
            <Form tag="F2P">заплывяце+</Form>
            <Form tag="F3P">заплыву+ць</Form>
            <Form tag="PMS">заплы+ў</Form>
            <Form tag="PFS">заплыла+</Form>
            <Form tag="PNS">заплыло+</Form>
            <Form tag="PXP">заплылі+</Form>
            <Form tag="I2S">заплыві+</Form>
            <Form tag="I2P">заплыві+це</Form>
            <Form tag="PG">заплы+ўшы</Form>
        </Variant>
    </Paradigm>
    <Paradigm pdgId="1219487" lemma="заўжы+цца" tag="VIPRX">
        <Variant id="a" pravapis="A2008" lemma="заўжы+цца">
            <Slounik name="piskunou2012" idx="66707">{b}заўжы´цца{/b} {i}зак.{/i}, заўжыву´ся, -ве´цца, -вяце´ся; {i}ПЧ{/i} заўжы´ўся, -ыла´ся, -ыло´ся; {i}ЗЛ{/i} заўжыві´ся /// v8{sup}8{/sup} B/b</Slounik>
            <Form tag="0">заўжы+цца</Form>
            <Form tag="F1S">заўжыву+ся</Form>
            <Form tag="F2S">заўжыве+шся</Form>
            <Form tag="F3S">заўжыве+цца</Form>
            <Form tag="F1P">заўжывё+мся</Form>
            <Form tag="F2P">заўжывяце+ся</Form>
            <Form tag="F3P">заўжыву+цца</Form>
            <Form tag="PMS">заўжы+ўся</Form>
            <Form tag="PFS">заўжыла+ся</Form>
            <Form tag="PNS">заўжыло+ся</Form>
            <Form tag="PXP">заўжылі+ся</Form>
            <Form tag="I2S">заўжыві+ся</Form>
            <Form tag="I2P">заўжыві+цеся</Form>
            <Form tag="PG">заўжы+ўшыся</Form>
        </Variant>
    </Paradigm>
    <Paradigm pdgId="1219488" lemma="заўжы+ць" tag="VTPNX">
        <Variant id="a" pravapis="A2008" lemma="заўжы+ць">
            <Slounik name="piskunou2012" idx="66708">{b}заўжы´ць{/b} {i}зак.{/i}, заўжыву´, -ве´, -вяце´; {i}ПЧ{/i} заўжы´ў, -ыла´, -ыло´; {i}ЗЛ{/i} заўжыві´ /// v8{sup}8{/sup} B/b</Slounik>
            <Form tag="0">заўжы+ць</Form>
            <Form tag="F1S">заўжыву+</Form>
            <Form tag="F2S">заўжыве+ш</Form>
            <Form tag="F3S">заўжыве+</Form>
            <Form tag="F1P">заўжывё+м</Form>
            <Form tag="F2P">заўжывяце+</Form>
            <Form tag="F3P">заўжыву+ць</Form>
            <Form tag="PMS">заўжы+ў</Form>
            <Form tag="PFS">заўжыла+</Form>
            <Form tag="PNS">заўжыло+</Form>
            <Form tag="PXP">заўжылі+</Form>
            <Form tag="I2S">заўжыві+</Form>
            <Form tag="I2P">заўжыві+це</Form>
            <Form tag="PG">заўжы+ўшы</Form>
        </Variant>
    </Paradigm>
    <Paradigm pdgId="1221903" lemma="наплы+цца" tag="VIPRX">
        <Variant id="a" pravapis="A2008" lemma="наплы+цца">
            <Slounik name="piskunou2012" idx="106804">{b}наплы´цца{/b} {i}зак.{/i}, -ыве´цца; {i}ПЧ{/i} -ы´ўся, -ыла´ся, -ыло´ся /// v8{sup}8{/sup} B/b</Slounik>
            <Form tag="0">наплы+цца</Form>
            <Form tag="F1S">наплыву+ся</Form>
            <Form tag="F2S">наплыве+шся</Form>
            <Form tag="F3S">наплыве+цца</Form>
            <Form tag="F1P">наплывё+мся</Form>
            <Form tag="F2P">наплывяце+ся</Form>
            <Form tag="F3P">наплыву+цца</Form>
            <Form tag="PMS">наплы+ўся</Form>
            <Form tag="PFS">наплыла+ся</Form>
            <Form tag="PNS">наплыло+ся</Form>
            <Form tag="PXP">наплылі+ся</Form>
            <Form tag="I2S">наплыві+ся</Form>
            <Form tag="I2P">наплыві+цеся</Form>
            <Form tag="PG">наплы+ўшыся</Form>
        </Variant>
    </Paradigm>
    <Paradigm pdgId="1221904" lemma="наплы+ць" tag="VIPNX">
        <Variant id="a" pravapis="A2008" lemma="наплы+ць">
            <Slounik name="piskunou2012" idx="106805">{b}наплы´ць{/b} {i}зак.{/i}, -ыву´, -ыве´, -ывяце´; {i}ПЧ{/i} -ы´ў, -ыла´, -ыло´ /// v8{sup}8{/sup} B/b</Slounik>
            <Form tag="0">наплы+ць</Form>
            <Form tag="F1S">наплыву+</Form>
            <Form tag="F2S">наплыве+ш</Form>
            <Form tag="F3S">наплыве+</Form>
            <Form tag="F1P">наплывё+м</Form>
            <Form tag="F2P">наплывяце+</Form>
            <Form tag="F3P">наплыву+ць</Form>
            <Form tag="PMS">наплы+ў</Form>
            <Form tag="PFS">наплыла+</Form>
            <Form tag="PNS">наплыло+</Form>
            <Form tag="PXP">наплылі+</Form>
            <Form tag="I2S">наплыві+</Form>
            <Form tag="I2P">наплыві+це</Form>
            <Form tag="PG">наплы+ўшы</Form>
        </Variant>
    </Paradigm>
    <Paradigm pdgId="1223088" lemma="падплы+ць" tag="VIPNX">
        <Variant id="a" pravapis="A2008" lemma="падплы+ць">
            <Slounik name="piskunou2012" idx="124209">{b}падплы´ць{/b} {i}зак.{/i}, -ыву´, -ыве´, -ывяце´; {i}ПЧ{/i} -ы´ў, -ыла´, -ыло´ /// v8{sup}8{/sup} B/b</Slounik>
            <Form tag="0">падплы+ць</Form>
            <Form tag="F1S">падплыву+</Form>
            <Form tag="F2S">падплыве+ш</Form>
            <Form tag="F3S">падплыве+</Form>
            <Form tag="F1P">падплывё+м</Form>
            <Form tag="F2P">падплывяце+</Form>
            <Form tag="F3P">падплыву+ць</Form>
            <Form tag="PMS">падплы+ў</Form>
            <Form tag="PFS">падплыла+</Form>
            <Form tag="PNS">падплыло+</Form>
            <Form tag="PXP">падплылі+</Form>
            <Form tag="I2S">падплыві+</Form>
            <Form tag="I2P">падплыві+це</Form>
            <Form tag="PG">падплы+ўшы</Form>
        </Variant>
    </Paradigm>
    <Paradigm pdgId="1224021" lemma="паплы+ць" tag="VIPNX">
        <Variant id="a" pravapis="A2008" lemma="паплы+ць">
            <Slounik name="piskunou2012" idx="131535">{b}паплы´ць{/b} {i}зак.{/i}, -ыву´, -ыве´, -ывяце´; {i}ПЧ{/i} -ы´ў, -ыла´, -ыло´ /// v8{sup}8{/sup} B/b</Slounik>
            <Form tag="0">паплы+ць</Form>
            <Form tag="F1S">паплыву+</Form>
            <Form tag="F2S">паплыве+ш</Form>
            <Form tag="F3S">паплыве+</Form>
            <Form tag="F1P">паплывё+м</Form>
            <Form tag="F2P">паплывяце+</Form>
            <Form tag="F3P">паплыву+ць</Form>
            <Form tag="PMS">паплы+ў</Form>
            <Form tag="PFS">паплыла+</Form>
            <Form tag="PNS">паплыло+</Form>
            <Form tag="PXP">паплылі+</Form>
            <Form tag="I2S">паплыві+</Form>
            <Form tag="I2P">паплыві+це</Form>
            <Form tag="PG">паплы+ўшы</Form>
        </Variant>
    </Paradigm>
    <Paradigm pdgId="1224987" lemma="пераплы+ць" tag="VTPNX">
        <Variant id="a" pravapis="A2008" lemma="пераплы+ць">
            <Slounik name="piskunou2012" idx="141917">{b}пераплы´ць{/b} {i}зак.{/i}, -ыву´, -ыве´, -ывяце´; {i}ПЧ{/i} -ы´ў, -ыла´, -ыло´ /// v8{sup}8{/sup} B/b</Slounik>
            <Form tag="0">пераплы+ць</Form>
            <Form tag="F1S">пераплыву+</Form>
            <Form tag="F2S">пераплыве+ш</Form>
            <Form tag="F3S">пераплыве+</Form>
            <Form tag="F1P">пераплывё+м</Form>
            <Form tag="F2P">пераплывяце+</Form>
            <Form tag="F3P">пераплыву+ць</Form>
            <Form tag="PMS">пераплы+ў</Form>
            <Form tag="PFS">пераплыла+</Form>
            <Form tag="PNS">пераплыло+</Form>
            <Form tag="PXP">пераплылі+</Form>
            <Form tag="I2S">пераплыві+</Form>
            <Form tag="I2P">пераплыві+це</Form>
            <Form tag="PG">пераплы+ўшы</Form>
        </Variant>
    </Paradigm>
    <Paradigm pdgId="1225224" lemma="плы+ць" tag="VIMNX">
        <Variant id="a" pravapis="A2008" lemma="плы+ць">
            <Slounik name="piskunou2012" idx="145892">{b}плыць{/b} {i}незак.{/i}, плыву´, -ве´, -вяце´; {i}ПЧ{/i} плыў, плыла´, -ло´; {i}ДПС{/i} плывучы´ /// v8{sup}8{/sup} B/b</Slounik>
            <Form tag="0">плы+ць</Form>
            <Form tag="R1S">плыву+</Form>
            <Form tag="R2S">плыве+ш</Form>
            <Form tag="R3S">плыве+</Form>
            <Form tag="R1P">плывё+м</Form>
            <Form tag="R2P">плывяце+</Form>
            <Form tag="R3P">плыву+ць</Form>
            <Form tag="PMS">плы+ў</Form>
            <Form tag="PFS">плыла+</Form>
            <Form tag="PNS">плыло+</Form>
            <Form tag="PXP">плылі+</Form>
            <Form tag="I2S">плыві+</Form>
            <Form tag="I2P">плыві+це</Form>
            <Form tag="RG">плывучы+</Form>
        </Variant>
    </Paradigm>
    <Paradigm pdgId="1225565" lemma="праплы+ць" tag="VDPNX" meaning="праплыць што-небудзь (буёк, дыстанцыю, сто метраў) і без прамога дапаўнення">
        <Variant id="a" pravapis="A2008" lemma="праплы+ць">
            <Slounik name="piskunou2012" idx="150505">{b}праплы´ць{/b} {i}зак.{/i}, -ыву´, -ыве´, -ывяце´; {i}ПЧ{/i} -ы´ў, -ыла´, -ыло´ /// v8{sup}8{/sup} B/b</Slounik>
            <Form tag="0">праплы+ць</Form>
            <Form tag="F1S">праплыву+</Form>
            <Form tag="F2S">праплыве+ш</Form>
            <Form tag="F3S">праплыве+</Form>
            <Form tag="F1P">праплывё+м</Form>
            <Form tag="F2P">праплывяце+</Form>
            <Form tag="F3P">праплыву+ць</Form>
            <Form tag="PMS">праплы+ў</Form>
            <Form tag="PFS">праплыла+</Form>
            <Form tag="PNS">праплыло+</Form>
            <Form tag="PXP">праплылі+</Form>
            <Form tag="I2S">праплыві+</Form>
            <Form tag="I2P">праплыві+це</Form>
            <Form tag="PG">праплы+ўшы</Form>
        </Variant>
    </Paradigm>
    <Paradigm pdgId="1226128" lemma="прыплы+ць" tag="VIPNX">
        <Variant id="a" pravapis="A2008" lemma="прыплы+ць">
            <Slounik name="piskunou2012" idx="155539">{b}прыплы´ць{/b} {i}зак.{/i}, -ыву´, -ыве´, -ывяце´; {i}ПЧ{/i} -ы´ў, -ыла´, -ыло´ /// v8{sup}8{/sup} B/b</Slounik>
            <Form tag="0">прыплы+ць</Form>
            <Form tag="F1S">прыплыву+</Form>
            <Form tag="F2S">прыплыве+ш</Form>
            <Form tag="F3S">прыплыве+</Form>
            <Form tag="F1P">прыплывё+м</Form>
            <Form tag="F2P">прыплывяце+</Form>
            <Form tag="F3P">прыплыву+ць</Form>
            <Form tag="PMS">прыплы+ў</Form>
            <Form tag="PFS">прыплыла+</Form>
            <Form tag="PNS">прыплыло+</Form>
            <Form tag="PXP">прыплылі+</Form>
            <Form tag="I2S">прыплыві+</Form>
            <Form tag="I2P">прыплыві+це</Form>
            <Form tag="PG">прыплы+ўшы</Form>
        </Variant>
    </Paradigm>
    <Paradigm pdgId="1227793" lemma="сплы+ць" tag="VIPNX">
        <Variant id="a" pravapis="A2008" lemma="сплы+ць">
            <Slounik name="piskunou2012" idx="180970">{b}сплыць{/b} {i}зак.{/i}, -ыву´, -ыве´, -ывяце´; {i}ПЧ{/i} сплыў, сплыла´, -ло´ /// v8{sup}8{/sup} B/b</Slounik>
            <Form tag="0">сплы+ць</Form>
            <Form tag="F1S">сплыву+</Form>
            <Form tag="F2S">сплыве+ш</Form>
            <Form tag="F3S">сплыве+</Form>
            <Form tag="F1P">сплывё+м</Form>
            <Form tag="F2P">сплывяце+</Form>
            <Form tag="F3P">сплыву+ць</Form>
            <Form tag="PMS">сплы+ў</Form>
            <Form tag="PFS">сплыла+</Form>
            <Form tag="PNS">сплыло+</Form>
            <Form tag="PXP">сплылі+</Form>
            <Form tag="I2S">сплыві+</Form>
            <Form tag="I2P">сплыві+це</Form>
            <Form tag="PG">сплы+ўшы</Form>
        </Variant>
    </Paradigm>
    <Paradigm pdgId="1227997" lemma="сужы+цца" tag="VIPRX">
        <Variant id="a" pravapis="A2008" lemma="сужы+цца">
            <Slounik name="piskunou2012" idx="184417">{b}сужы´цца{/b}* {i}зак.{/i}, сужыву´ся, -ве´цца, -вяце´ся; {i}ПЧ{/i} сужы´ўся, -ыла´ся, -ыло´ся; {i}ЗЛ{/i} сужыві´ся /// v8{sup}8{/sup} B/b</Slounik>
            <Form tag="0">сужы+цца</Form>
            <Form tag="F1S">сужыву+ся</Form>
            <Form tag="F2S">сужыве+шся</Form>
            <Form tag="F3S">сужыве+цца</Form>
            <Form tag="F1P">сужывё+мся</Form>
            <Form tag="F2P">сужывяце+ся</Form>
            <Form tag="F3P">сужыву+цца</Form>
            <Form tag="PMS">сужы+ўся</Form>
            <Form tag="PFS">сужыла+ся</Form>
            <Form tag="PNS">сужыло+ся</Form>
            <Form tag="PXP">сужылі+ся</Form>
            <Form tag="I2S">сужыві+ся</Form>
            <Form tag="I2P">сужыві+цеся</Form>
            <Form tag="PG">сужы+ўшыся</Form>
        </Variant>
    </Paradigm>
    <Paradigm pdgId="1228969" lemma="уплы+ць" tag="VIPNX">
        <Variant id="a" pravapis="A2008" lemma="уплы+ць">
            <Slounik name="piskunou2012" idx="197562">{b}уплы´ць{/b} {i}зак.{/i}, -ыву´, -ыве´, -ывяце´; {i}ПЧ{/i} уплы´ў, уплыла´, -ло´ /// v8{sup}8{/sup} B/b</Slounik>
            <Form tag="0">уплы+ць</Form>
            <Form tag="F1S">уплыву+</Form>
            <Form tag="F2S">уплыве+ш</Form>
            <Form tag="F3S">уплыве+</Form>
            <Form tag="F1P">уплывё+м</Form>
            <Form tag="F2P">уплывяце+</Form>
            <Form tag="F3P">уплыву+ць</Form>
            <Form tag="PMS">уплы+ў</Form>
            <Form tag="PFS">уплыла+</Form>
            <Form tag="PNS">уплыло+</Form>
            <Form tag="PXP">уплылі+</Form>
            <Form tag="I2S">уплыві+</Form>
            <Form tag="I2P">уплыві+це</Form>
            <Form tag="PG">уплы+ўшы</Form>
        </Variant>
    </Paradigm>
    <Paradigm pdgId="1229160" lemma="усплы+ць" tag="VIPNX">
        <Variant id="a" pravapis="A2008" lemma="усплы+ць">
            <Slounik name="piskunou2012" idx="198810">{b}усплы´ць{/b} {i}зак.{/i}, -ыву´, -ыве´, -ывяце´; {i}ПЧ{/i} усплы´ў, усплыла´, -ло´ /// v8{sup}8{/sup} B/b</Slounik>
            <Form tag="0">усплы+ць</Form>
            <Form tag="F1S">усплыву+</Form>
            <Form tag="F2S">усплыве+ш</Form>
            <Form tag="F3S">усплыве+</Form>
            <Form tag="F1P">усплывё+м</Form>
            <Form tag="F2P">усплывяце+</Form>
            <Form tag="F3P">усплыву+ць</Form>
            <Form tag="PMS">усплы+ў</Form>
            <Form tag="PFS">усплыла+</Form>
            <Form tag="PNS">усплыло+</Form>
            <Form tag="PXP">усплылі+</Form>
            <Form tag="I2S">усплыві+</Form>
            <Form tag="I2P">усплыві+це</Form>
            <Form tag="PG">усплы+ўшы</Form>
        </Variant>
    </Paradigm>
</Wordlist>
